臺灣板橋地方法院刑事判決　　　　　　　94年度訴字第1048號
公　訴　人　臺灣板橋地方法院檢察署檢察官
被　　　告　甲○○
指定辯護人　本院公設辯護人　丙○○
被　　　告　乙○○
　　　　　　　　　　　5樓
選任辯護人　葉智幄律師
上列被告因毒品危害防制條例案件，經檢察官提起公訴（九十三
年度核退偵字第七九一號），經受命法官行準備程序中，被告為
有罪陳述，由本院合議庭裁定由受命法官獨任進行簡式審判程序
，本院判決如下：
    主  文
乙○○共同連續轉讓第一級毒品，累犯，處有期徒刑貳年陸月。
扣案海洛因（淨重伍點壹玖公克）沒收銷燬之、海洛因空包裝袋
（重壹點玖肆公克）壹個沒收之。
甲○○共同連續轉讓第一級毒品，處有期徒刑貳年肆月。扣案海
洛因（淨重伍點壹玖公克）沒收銷燬之、海洛因空包裝袋（重壹
點玖肆公克）壹個沒收之。
    事  實
一、乙○○曾於民國八十二年間，因肅清煙毒條例案件及違反麻
    醉藥品管理條例案件，經法院判處有期徒刑三年一月、三月
    ，定應執行刑三年二月確定，於九十年五月四日縮刑期滿執
    行完畢，不知悔改，復基於轉讓第一級毒品海洛因之概括犯
    意，自九十三年四月間某日起至同年六月間某日止，在台北
    縣板橋市○○路溪北公園內，轉讓海洛因一包與甲○○。乙
    ○○又與甲○○基於轉讓第一級毒品海洛因之概括犯意聯絡
    ，由甲○○自九十三年八月十日起至同年十二日止，持乙○
    ○所交付之海洛因（每小包零點五公克），至台北縣土城工
    業區及台北縣板橋市溪北公園內等地，分別轉讓海洛因予呂
    俊輝、童義忠。嗣於九十三年八月十四日十九時許，在台北
    縣板橋市○○路溪北公園涼亭內，為警查獲甲○○，並扣有
    第一級毒品海洛因九包（淨重五點一九公克）。
二、案經台北縣政府警察局土城分局報請臺灣板橋地方法院檢察
    署檢察官偵查起訴。
    理  由
一、訊據被告乙○○、甲○○對右揭事實坦承不諱，證人童義忠
    、呂俊輝並就渠等向被告二人取得海洛因等情證述歷歷在卷
    ，且扣案之白粉送驗均含第一級第六項毒品海洛因成分，淨
    重五點一九公克（空包裝重一點九四公克），亦有法務部調
    查局鑑驗通知書存卷可按，本件事證明確，被告二人之犯行
    均堪認定。
二、核被告乙○○、甲○○所為，均係犯毒品危害防制條例第八
    條第一項之轉讓第一級毒品既遂罪。渠等持有毒品之低度行
    為，為轉讓毒品之高度行為所吸收不另論罪。被告二人有犯
    意聯絡與行為分擔為共同正犯。被告乙○○多次轉讓海洛因
    、被告甲○○二次轉讓海洛因之行為，均時間密接、所犯構
    成要件相同，顯係基於概括犯意為之，均應依連續犯論以一
    罪並加重其刑。按毒品危害防制條例上所稱「販賣」，必須
    行為人主觀上有營利為目的之意思，客觀上又有販入或賣出
    或二者兼而有之行為其構成要件，倘若行為人主觀上無營取
    利益之意思，或無償讓與、或以買進之原價、或低於原價有
    償讓與，因與「販賣」之構成要件不相符合，仍難逕繩以販
    賣之罪（最高法院八十三年度臺上字第五二三七號判決、八
    十一年度第二次刑事庭會議決議可資參意旨參照）。查被告
    二人於本院調查時已供承：渠等轉讓並無獲利等語在卷，茲
    被告二人轉讓毒品未賺取利潤，被告二人顯並無營利意圖，
    依前述，公訴意旨亦斟酌此點，而認被告二人涉犯同條例第
    四條第一項之販賣第一級毒品罪，其起訴法條尚有未洽，惟
    基本事實同一，而以補充理由書更正在卷，本院自得變更起
    訴法條，併此敘明。被告乙○○曾於八十二年間，因肅清煙
    毒條例案件及違反麻醉藥品管理條例案件，經法院判處有期
    徒刑三年一月、三月，定應執行刑三年二月確定，於九十年
    五月四日縮刑期滿執行完畢之事實，有臺灣高等法院檢察署
    刑案紀錄簡覆表存卷可按，其於五年內再犯有期徒刑之本罪
    ，為累犯，應依法加重其刑。並遞加重之。爰審酌被告二人
    轉讓海洛因之次數且轉讓數量尚微，然海洛因戕害身心，危
    害社會治安至鉅，暨其犯罪之動機、目的、品行、智識程度
    、及犯罪後態度等一切情狀，分別量處如主文所示之刑，以
    示懲儆。
三、扣案海洛因（淨重五點一九公克），為違禁物，爰依毒品危
    害防制條例第十八條第一項前段沒收之。另海洛因空包裝袋
    一個（重一點九四公克）係供犯罪所用之物，爰依毒品危害
    防制條例第十九條第一項前段沒收之。再扣案之現金七千二
    百元，核與本件轉讓海洛因無關，爰不於本案為沒收之宣告
    。
據上論斷，應依刑事訴訟法第二百九十九條第一項前段、第三百
條，毒品危害防制條例第八條第一項、第十八條第一項、第十九
條第一項、刑法第十一條前段、第二十八條、第五十六條、第四
十七條，判決如主文。
本案經檢察官葉志飛到庭執行職務
中　　華　　民　　國　　94　　年　　11　　月　　30　　日
                刑事二庭法  官  徐 子 涵
上列正本證明與原本無異。
如不服本判決，應於判決送達後十日內向本院提出上訴狀（應附
繕本）。
                        書記官  彭 麗 紅
中　　華　　民　　國　　94　　年　　12　　月　　2 　　日
附錄本案論罪科刑法條：
毒品危害防制條例第八條：
轉讓第一級毒品者，處一年以上七年以下有期徒刑，得併科新臺
幣一百萬元以下罰金。
轉讓第二級毒品者，處六月以上五年以下有期徒刑，得併科新臺
幣七十萬元以下罰金。
轉讓第三級毒品者，處三年以下有期徒刑，得併科新臺幣三十萬
元以下罰金。前三項之未遂犯罪之。
